# 销售退回还是债务重组?

提问人：一云 时间：2018-07-27 21:46:05
陈老师:请教您个问题: A企业 2016 年销售了 2000 万的货物给B企业。 2018 年 2 月，B企业因资金流短缺，原项目终止，从A处买的 2000万还剩 1000 万没使用，货款也未支付。现在B跟A达成协议，余款不再支付，将 1000 万货物退回给A企业。 请问陈老师:这属于债务重组还是销售退回？

回答人：chenyiwei
建议考虑的因素包括： 1 、B企业退回未使用商品的原因是否为商品本身存在质量缺陷，或者原销售合同约定可以要求退货的其他事由； 2 、A企业在这一过程中是否作出让步，即收回货物的可变现净值是否低于所放弃的未结算应收账款金额。 3 、B企业是否处于财务困难中，例如是否拖欠应收账款未付，该应收账款是否已经逾期，原先对其计提坏账准备的情况如何。